臺灣板橋地方法院刑事判決　　　　　　　96年度交易字第84號
公　訴　人　臺灣板橋地方法院檢察署檢察官
被　　　告　丙○○
　　　　　　　　　　，4樓之2.
　　　　　　乙○○
上列被告因毀損等案件，經檢察官提起公訴（95年度偵字第2692
2號），本院判決如下：
    主  文
乙○○服用酒類，不能安全駕駛動力交通工具而駕駛，處拘役伍
拾日，如易科罰金，以新臺幣壹仟元折算壹日；又共同毀損他人
自用小客車之引擎蓋、前後擋風玻璃、右前、後車窗玻璃、左側
後照鏡、右前保險桿、左前車頭燈罩、右前車門，足以生損害於
他人，處有期徒刑參月，如易科罰金，以新臺幣壹仟元折算壹日
，扣案之鋁棒壹支，沒收；又共同以加害生命、身體之事，恐嚇
他人致生危害於安全，處有期徒刑參月，如易科罰金，以新臺幣
壹仟元折算壹日。應執行有期徒刑伍月，如易科罰金，以新臺幣
壹仟元折算壹日。扣案之鋁棒壹支，沒收。
丙○○共同毀損他人自用小客車之引擎蓋、前後擋風玻璃、右前
、後車窗玻璃、左側後照鏡、右前保險桿、左前車頭燈罩、右前
車門，足以生損害於他人，處有期徒刑參月，如易科罰金，以新
臺幣壹仟元折算壹日；又共同以加害生命、身體之事，恐嚇他人
致生危害於安全，處有期徒刑參月，如易科罰金，以新臺幣壹仟
元折算壹日。應執行有期徒刑伍月，如易科罰金，以新臺幣壹仟
元折算壹日。
    事  實
一、乙○○於民國95年11月14日中午12時許，與友人丙○○在臺
    北縣林口鄉某處飲用酒類後，已達不能安全駕駛動力交通工
    具之程度，竟仍不顧公眾之安危，而駕駛車牌號碼GX-8730
    號自用小貨車，由臺北縣林口鄉往新莊市方向行駛，於同日
    下午2 時20分許，行經臺北縣泰山鄉○○○路時，因不滿同
    向行駛在前，由丁○○所駕駛，搭載戊○○○（起訴書誤載
    為盧陳美玉，應予更正，以下同）、甲○○之車牌號碼G2-5
    901 號自用小客車車速過慢，乃先予超車後，於臺北縣泰山
    鄉○○○路2-2 號前（起訴書誤載為2-1 號）停車，擋住丁○○所駕駛之前開自用小客車。乙○○復與丙○○基於毀損
    及恐嚇之犯意聯絡，乙○○持其所有之鋁棒，丙○○持鐵棍
    分別下車後，即敲擊該自用小客車之引擎蓋、前後擋風玻璃
    、右前、後車窗玻璃、左側後照鏡、右前保險桿、左前車頭
    燈罩、右前車門等處，造成前後擋風玻璃、右前、後車窗玻
    璃、左前車頭燈罩多處破裂，及引擎蓋、左邊後照鏡、右前
    保險桿、右前車門多處凹陷，足以生損害於丁○○。其等二
    人於離去之前，乙○○並向丁○○、戊○○○、甲○○恫嚇
    稱：「不得報警及記下車牌號碼，否則要你們死」等加害生
    命及身體之言語恐嚇丁○○等三人，致丁○○、戊○○○、
    甲○○心生畏懼，致生危害於安全。嗣經報警處理，為警於
    同日下午2 時30分許，在臺北縣泰山鄉○○路○ 段211 號前
    查獲上開由乙○○所駕駛，搭載丙○○之車輛，並當場對乙○○施以呼氣酒精濃度測試，測得酒精濃度達每公升0.7 毫
    克，並自上開自用小貨車上扣得鋁棒及鐵棍各1 支，而查悉
    上情。
二、案經丁○○、戊○○○、甲○○告訴臺北縣政府警察局新莊
    分局報告臺灣板橋地方法院檢察署檢察官偵查起訴。
    理  由
一、上揭犯罪事實，業據被告乙○○、丙○○於本院審理時坦承
    不諱，核與證人丁○○、甲○○於警詢、偵訊及本院審理時
    及證人戊○○○於警詢、偵訊時證述情節相符，並有酒精測
    定紀錄表1 紙、車體毀損照片11幀及扣案物照片4 幀在卷可
    稽，復有鋁棒、鐵棍各1 支扣案可資佐證，被告乙○○、丙○○之自白查與事實相符。本件事證已臻明確，被告二人犯
    行洵堪認定，應予依法論科。
二、核被告乙○○、丙○○所為，均係犯刑法第354 條之毀壞器
    物罪及同法第305 條之恐嚇危害安全罪。被告乙○○另涉犯
    刑法第185 條之3 之服用酒類不能安全駕駛動力交通工具而
    駕駛罪。被告乙○○、丙○○之一恐嚇行為，侵害被害人丁○○、戊○○○、甲○○之法益，觸犯相同之三罪名，為同
    種想像競合犯，應依刑法第55條之規定，論以一恐嚇危害安
    全罪。被告乙○○所犯上開損壞器物罪、恐嚇危害安全罪、
    服用酒類不能安全駕駛動力交通工具而駕駛罪之三罪間，犯
    意各別，行為互殊，觸犯構成要件相異之罪名，自應分論併
    罰。被告丙○○所犯上開損壞器物罪、恐嚇危害安全罪之二
    罪間，犯意各別，行為互殊，觸犯構成要件相異之罪名，自
    應分論併罰。爰審酌被告乙○○酒後駕車對一般往來之公眾
    及駕駛人自身皆具有高度危險性，竟漠視自己安危，罔顧公
    眾安全，於飲用酒類後呼氣之酒精濃度值達每公升0.7 毫克
    ，猶駕駛自用小貨車，其所為對於公眾往來安全業已造成嚴
    重危害，其與被告丙○○僅因被害人等行車緩慢，即以激烈
    手段施以暴力，並出言恫嚇，造成被害人心理負擔及財物上
    之損失，應嚴予非難，兼衡其犯罪動機、目的，被告乙○○
    坦承酒後駕車、毀損器物罪之犯行，被告丙○○坦承毀損器
    物罪，二人迄本院審理時始坦承恐嚇犯行之犯後態度等一切
    情狀，各量處如主文所示之刑，並就毀損器物罪及恐嚇罪部
    分，定其應執行刑且分別諭知易科罰金折算標準，以資懲儆
    。扣案之鋁棒1 支，為被告乙○○所有，供本案犯罪所用之
    物，業據其供承在卷，爰依刑法第38條第1 項第2 款之規定
    ，諭知沒收。至扣案之鐵棍1 支，雖係被告丙○○犯本案所
    用之物，惟並非被告丙○○所有，業據其於本院審理供述明
    確（詳本院96年5 月29日審判筆錄第8 頁），爰不予宣告沒
    收，附此敘明。
據上論斷，應依刑事訴訟法第299 條第1 項前段，刑法第28條、
第185 條之3 、第354 條、第305 條、第55條、第41條第1 項前
段、第51條第5 款、第38條第1 項第2 款，刑法施行法第1 條之
1 第1 項、第2 項前段，判決如主文。
本案經檢察官吳宗光到庭執行職務。
中　　華　　民　　國　　96　　年　　6 　　月　　15　　日
                     交通法庭審判長   法  官  李幼妃
                                      法  官  張紹省
                                      法  官  鄭燕璘
以上正本證明與原本無異
如不服本判決應於送達後10日內向本院提出上訴狀
                                      書記官　呂紹明
中　　華　　民　　國　　96　　年　　6　　月　　15　　日
附錄本案論罪科刑法條全文：
刑法第185條之3：
服用毒品、麻醉藥品、酒類或其他相類之物，不能安全駕駛動力
交通工具而駕駛者，處1 年以下有期徒刑、拘役或3 萬元以下罰
金。
刑法第305 條：
以加害生命、身體、自由、名譽、財產之事，恐嚇他人致生危害
於安全者，處二年以下有期徒刑、拘役或三百元以下罰金。
刑法第354 條：
毀棄、損壞前二條以外之他人之物或致令不堪用，足以生損害於
公眾或他人者，處二年以下有期徒刑、拘役或五百元以下罰金。
